臺灣士林地方法院小額民事判決
                                 110年度士小字第2098號  
原      告  蘇子捷

被      告  陳思翰

上列當事人間請求侵權行為損害賠償事件，本院於民國110年12
月22日言詞辯論終結，並判決如下：
    主  文
被告應給付原告新臺幣肆仟捌佰壹拾元。
原告其餘之訴駁回。
訴訟費用由被告負擔新臺幣壹佰壹拾元，其餘新臺幣捌佰玖拾元
由原告負擔。
本判決原告勝訴部分得假執行。
    事實及理由
一、按訴狀送達後，原告不得將原訴變更或追加他訴。但擴張或
    減縮應受判決事項之聲明者，不在此限，民事訴訟法第255
    條第1項第3款定有明文。原告起訴時原訴之聲明為：「被告
    應給付原告新臺幣（下同）45,000元」，嗣於本院審理中，
    原告減縮其訴之聲明為：「被告應給付原告44,380元」，經
    查，原告前開聲明之變更核屬減縮訴之聲明，與首揭規定相
    符，應予准許。
二、被告經合法通知，未於言詞辯論期日到場，核無民事訴訟法
    第386條所列各款情事，爰依原告之聲請，准由其一造辯論
    而為判決。
三、原告主張被告於民國110年6月6日22時37分許，無照駕駛車
    牌號碼0000-00號自用小客車（下稱被告車輛），行經臺北
    市大同區環河北路1段與南京西路口時，因未依號誌指示右
    轉，致與原告騎乘，訴外人王彬羽所有之車牌號碼000-0000
    號普通重型機車（下稱系爭EMH-7835號車輛）及與訴外人王
    維禎騎乘，原告所有之車牌號碼000-0000號普通重型機車（
    下稱系爭MRA-2619號車輛）發生碰撞，造成上開二車受損，
    為此支出系爭EMH-7835號車輛及系爭MRA-2619號車輛之必要
    修復費用4,890元（均零件）及39,490元（均零件），系爭E
    MH-7835號車輛之車主王彬羽已將其對被告之上開損害賠償
    請求權讓與原告，為此爰依侵權行為損害賠償及債權讓與之
    法律關係起訴請求被告給付系爭EMH-7835號車輛及系爭MRA-
    2619號車輛之修復費用，並聲明：被告應給付原告44,380元
    （4,890＋39,490＝44,380）。
四、原告主張被告駕車之過失發生系爭車禍造成系爭車輛受有損
    害等事實，有卷附臺北市政府警察局交通警察大隊110年10
    月29日北市警交大事字第1103033390號函檢附之道路交通事
    故初步分析研判表、現場圖、補充資料表、調查筆錄、談話
    紀錄表、A3類道路交通事故調查紀錄表、調查報告表（一）
    、（二）、號誌運作表、當事人登記聯單、現場照片，及原
    告提出之估價單、道路交通事故初步分析研判表、當事人登
    記聯單、現場圖、現場照片、調解不成立證明書、債權讓與
    證明書、行車執照等件附卷可稽，被告經本院合法通知後，
    未於言詞辯論期日到場爭執，復未提出書狀答辯以供本院斟
    酌，本院審酌上開證據，堪認原告主張為真實。
五、按因故意或過失，不法侵害他人之權利者，負損害賠償責任
    ；汽車、機車或其他非依軌道行駛之動力車輛，在使用中加
    損害於他人者，駕駛人應賠償因此所生之損害。不法毀損他
    人之物者，被害人得請求賠償其物因毀損所減少之價額。民
    法第184條第1項前段、第191條之2、第196條分別定有明文
    ，本件被告因過失侵害訴外人王彬羽即系爭EMH-7835號車輛
    車主對於系爭車輛之所有權，致王彬羽受有相當於系爭車輛
    修復費用之減損價額損害，王彬羽並將其損害賠償請求債權
    讓與原告，故原告請求被告負上開侵權行為損害賠償責任，
    應屬有據。本件原告主張因上揭車禍受有系爭EMH-7835號車
    輛及系爭MRA-2619號車輛之修復費用4,890元（均零件）及3
    9,490元（均零件）之事實，有提出估價單2份在卷可稽，惟
    查，系爭EMH-7835號車輛係108年3月出廠、系爭MRA-2619號
    車輛係106年7月出廠，有該車行照影本附卷可稽，而系爭車
    輛修復費用均為零件，衡以本件車輛有關零件部分之修復，
    既以新零件更換被損害之舊零件，則在計算損害賠償額時，
    自應將零件折舊部分予以扣除（最高法院77年5月17日第9次
    民事庭會議決議參照），而依行政院所發佈之固定資產耐用
    年數表及固定資產折舊率表，機器腳踏車之耐用年數為3年
    ，依定率遞減法每年折舊千分之536，參酌營利事業所得稅
    查核準則第95條第6項規定，固定資產提列折舊採用平均法
    、定率遞減法或年數合計法者，以1年為計算單位；其使用
    期間未滿1年者，按實際使用之月數相當於全年之比例計算
    之；不滿1月者，以月計。系爭EMH-7835號車輛自出廠日108
    年3月起至發生車禍日110年6月6日止，已使用2年4 個月，
    而系爭MRA-2619號車輛自出廠日106年7月起至發生車禍日11
    0年6月6日止，已逾機器腳踏車耐用年數3年以上，據此，系
    爭EMH-7835號車輛及系爭MRA-2619號車輛扣除折舊後之零件
    材料費分別為865元、3,945元（計算方式如附表），原告得
    向被告請求之車輛修復費用應為4,810元（865＋3,945＝4,810
    ）。
六、從而，原告依侵權行為損害賠償及債權讓與之法律關係訴請
    被告賠付原告4,810元，為有理由，應予准許，逾此部分之
    請求，為無理由，應予駁回。
七、本件係就民事訴訟法第436條之8第1項適用小額程序所為被
    告部分敗訴之判決，依同法第436條之20規定，應依職權就
    原告勝訴部分宣告假執行，並依職權確定訴訟費用額為1,00
    0元（第一審裁判費），其中110元應由被告負擔，其餘890
    元由原告負擔。
中　　華　　民　　國　　110 　年　　12　　月　　30　　日
                  士林簡易庭法  官  莊明達
上列正本係照原本作成。
如不服本判決，應於送達後20日內，向本院提出上訴狀並應記載
上訴理由，表明關於原判決所違背之法令及其具體內容與依訴訟
資料可認為原判決有違背法令之具體事實，如於本判決宣示後送
達前提起上訴者，應於判決送達後20日內補提上訴理由書（須附
繕本）。
中　　華　　民　　國　  110 　年　  12　  月　　30    日
                            書記官  王淳平 　
附表
系爭EMH-7835號車輛
折舊時間           金額
第1年折舊值        4,890×0.536=2,621
第1年折舊後價值    4,890-2,621=2,269
第2年折舊值        2,269×0.536=1,216
第2年折舊後價值    2,269-1,216=1,053
第3年折舊值        1,053×0.536×(4/12)=188
第3年折舊後價值    1,053-188=865

系爭MRA-2619號車輛
折舊時間           金額
第1年折舊值        39,490×0.536=21,167
第1年折舊後價值    39,490-21,167=18,323
第2年折舊值        18,323×0.536=9,821
第2年折舊後價值    18,323-9,821=8,502
第3年折舊值        8,502×0.536=4,557
第3年折舊後價值    8,502-4,557=3,945